【裁判字號】    95,重訴,71
【裁判日期】    950920
【裁判案由】    返還房屋
【裁判全文】
臺灣士林地方法院民事判決              95年度重訴字第71號
原      告  乙○○
            丙○○
被      告  麗神國際股份有限公司
法定代理人  己○○
被      告  武田營造工程股份有限公司
            德馨投資有限公司
上2 人共同
法定代理人  戊○○
被      告  郡璽企業有限公司
法定代理人  甲○○
上  1   人
訴訟代理人  戊○○
上3 人共同
複  代理人  陳適庸律師
            丁○○
上列當事人間返還房屋事件，本院於民國95年9 月6 日言詞辯論
終結，判決如下：
    主  文
被告應將如附表所示之房屋（含地下四層汽車平面停車位編號七
九六、七九七、七九八、七九九）共同返還原告。
被告武田營造工程股份有限公司、麗神國際股份有限公司、郡璽
企業有限公司、德馨投資有限公司應自民國九十五年二月十七日
起至返還前項房屋之日止，按月連帶給付原告新台幣柒萬仟元
。
原告其餘之訴駁回。
訴訟費用由被告連帶負擔十分之九，餘由原告負擔。
本判決第一、二項於原告以新台幣貳佰肆拾柒萬伍仟元為被告供
擔保後，得假執行。但被告武田營造工程股份有限公司、郡璽企
業有限公司、德馨投資有限公司如以新台幣柒佰肆拾貳萬元為原
告預供擔保或將上開金額提存後，得免為假執行。
原告其餘假執行之聲請駁回。
    事實及理由
壹、程序方面：
    本件被告麗神國際股份有限公司未於言詞辯論期日到場，核
    無民事訴訟法第386 條各款所列情形，爰依原告之聲請，由
    其一造辯論而為判決。
貳、實體方面：
一、本件原告起訴主張：
  (一)如附表所示之房屋（含地下四層汽車平面停車位編號796 、
    797 、798 、799 ，以下簡稱系爭房屋）原為訴外人己○○
    所有，前經本院93年度執字第20509 號委託台灣金融資產服
    務股份有限公司執行拍賣，由原告於民國94年7 月28日得標
    並取得不動產權利移轉證書在案，因被告武田公司於上開執
    行事件93年11月16日查封時，提出其與訴外人己○○於91年
    1 月10日簽訂、經台灣台中地方法院所屬民間公證人於93年
    1 月15日認證之房屋租賃契約2 份（以下簡稱第2 份租約）
    ，載明其向訴外人己○○承租系爭房屋196-12號及2 車位、
    196-11號及2 車位，租期均自91年1 月10日起至102 年1 月
    10日止，每月租金各新台幣（以下同）2 萬元，故拍賣公告
    載明「拍定後不點交」。
  (二)惟訴外人己○○前於91年5 月17日向訴外人華南商業銀行股
    份有限公司（以下簡稱華南銀行）貸款並辦理抵押權設定登
    記時，曾提出其與被告武田營造工程股份有限公司（以下簡
    稱武田公司）、麗神國際股份有限公司（以下簡稱麗神公司
    ）分別於91年3 月6 日簽訂之系爭房屋租賃契約2 份（以下
    簡稱第1 份租約），載明租期均自91年3 月6 日起至92年3
    月5 日止，每月租金分別為38,000元、35,000元，並於91年
    5 月20日簽具切結書，其中第5 條載明：「提供抵押之不動
    產，如已有租賃關係，於租賃期間屆滿或租賃契約終止後，
    非經貴行同意，決不擅自將其一部或全部續予出租或出借」
    等語，且訴外人己○○與被告武田公司負責人戊○○為夫妻
    關係，其於91年3 月5 日始完成系爭房屋所有權登記，並無
    權利於91年1 月10日與被告武田公司簽訂租約，參以2 份租
    約租期重疊、起迄時間及租金不同，互有矛盾，其二人顯係
    以通謀虛偽意思表示簽訂第2 份假租約，而企圖逃避訴外人
    華南銀行向法院聲請除去房屋租賃權，故訴外人華南銀行於
    前開執行事件曾具狀否認第2 份租約真實性。
  (三)原告前訴請被告武田公司返還房屋，雙方於95年1 月10日以
    95年度移調字第1 號成立和解，內容略以：「一、原告願以
    1,272 萬元將如附表所示之不動產（其中1496建號含地下室
    4 層之編號796 、797 、798 、799 停車位）出售予第三人
    戊○○。二、原告與第三人戊○○應於95年1 月25日前簽訂
    不動產買賣契約書」，原告如期於95年1 月25日與被告武田
    公司面談簽約之事，詎其負責人戊○○拒絕以1,272 萬元之
    價格簽約，原告分別於95年1 月26日、同年2 月7 日以存證
    信函催告被告武田公司及戊○○履約未果，兩造間買賣契約
    已解除，且第1 份租約租期至92年3 月6 日早已屆期，被告
    武田公司、麗神公司自應返還系爭房屋，又被告郡璽企業有
    限公司（以下簡稱郡璽公司）、德馨投資有限公司（以下簡
    稱德馨公司）將公司登記地址設於系爭房屋，亦屬無權占有
    ，爰依民法第767 條、第179 條、第185 條、土地法第100
    條第1 項規定，訴請被告共同返還系爭房屋，被告武田公司
    並應自前案收受起訴狀繕本翌日即94年10月26日起、被告郡
    璽公司、德馨公司自前案收受追加起訴狀繕本翌日即94年11
    月15日起、被告麗神公司自收受本件起訴狀繕本翌日起至返
    還返還之日止，連帶給付以租金73,000元計算之共同侵權行
    為賠償金等語。
  (四)並聲明：(1)被告應將如附表所示之房屋（含地下四層汽車平
    面停車位編號796 、797 、798 、799） 共同返還原告，被
    告武田公司並自94年10月26日起、被告郡璽公司、德馨公司
    自94年11月15日起、被告麗神公司自起訴狀繕本送達翌日起
    至返還房屋之日止，按月連帶給付原告73,000元。(2)原告願
    供擔保請准宣告假執行。
二、被告麗神公司未於言詞辯論期日到場，亦未提出書狀作何聲
    明或陳述（卷附以被告麗神公司名義所為之聲明陳述未受合
    法代理）。其餘被告則以：
  (一)原告訴請被告返還房屋事件，前業以相同訴訟標的起訴，經
    本院以94年度重訴字第288 號受理在案，並於95年1 月10日
    以95年度移調字第1 號調解成立而終結，依民事訴訟法第
    416 條第1 項、第380 條第1 項規定，該調解之成立與確定
    判決有同一效力，而依一事不再理原則，原告不得再以同一
    訴訟標的提起本件訴訟。
  (二)上開調解筆錄雖載明原告願以1,272 萬元出售系爭房屋予訴
    外人戊○○，而原告與訴外人戊○○本應於95年1 月25日簽
    立不動產買賣契約，惟訴外人戊○○另委由訴外人張騰龍代
    為處理簽約事宜，經協調後訴外人張騰龍告知訴外人戊○○
    原告另提出買賣價格為1,100 萬元之要約，並予訴外人戊○
    ○2 日時間考慮，如2 日內不為反對之意思表示，即以
    1,100 萬元成交，雙方應於95年農曆春節假期過後速定日期
    簽約，因訴外人戊○○未表示任何異議，依民法第153 條第
    1 項、第345 條第2 項規定及最高法院19年上字第335 號判
    例意旨，雙方就系爭房已以1,100 萬元成立新的買賣契約，
    訴外人戊○○亦於95年2 月11日以存證信函要求原告依上開
    買賣契約履行，惟原告事後反悔不願履行契約。
  (三)又強制執行法上之拍賣應解釋為買賣之一種，原告係於94年
    7 月28日經拍賣程序買受系爭房屋，而拍賣公司已載明「拍
    定後不點交」，依民法第425 條買賣不破租賃原則，原告自
    應受讓訴外人即原所有權人己○○與被告武田公司間之房屋
    租賃契約，自不得於租期屆滿前任意請求被告返還房屋。
  (四)訴外人己○○與被告武田公司於91年1 月10日簽訂之租約，
    業於93年1 月15日經台灣台中地方法院所屬民間公證人認證
    ，依民事訴訟法第358 條規定，該私文書推定為真正，且上
    開租賃關係經拍賣程序認定載明於拍賣公告上，倘原告否認
    其真正，應由原告負舉證責任。至訴外人己○○於91年5 月
    20日向訴外人華南銀行簽訂之切結書及訴外人華南銀行於拍
    賣程序具狀陳報排除租賃契約，均屬被告武田公司與訴外人
    華南銀行間之債務糾紛，縱認第2 份租約違反切結書之內容
    而不得對抗訴外人華南銀行，亦與原告無涉。
  (五)系爭房屋係訴外人己○○於91年1 月間向被告武田公司購買
    ，被告武田公司於出售系爭房屋前已使用該處作為營業處所
    ，屋內裝潢設備皆為被告武田公司出資規劃裝修，故雙方於
    91年1 月10日簽訂較長時間之租賃契約，供被告武田公司繼
    續於該處經營，足證被告武田公司與訴外人己○○間確有租
    賃之事實，不容原告推翻等語置辯。
  (六)並聲明：(1)原告之訴之假執行之聲請均駁回。(2)如受不利判
    決，被告願供擔保請准宣告免為假執行。
三、兩造不爭執之事實：
  (一)系爭房屋原為訴外人己○○所有，前經本院93年度執字第
    20509 號委託台灣金融資產服務股份有限公司執行拍賣，由
    原告於94年7 月28日得標，並於94年9 月2 日取得不動產權
    利移轉證書（第50頁至第54頁）。
  (二)訴外人己○○前於91年1 月10日買受系爭房屋，91年3 月5
    日完成所有權移轉登記（第14頁至第19頁），其於91年5 月
    17日向訴外人華南銀行辦理抵押權設定登記時，曾提出其與
    被告武田公司、麗神公司分別於91年3 月6 日簽訂之房屋租
    賃契約2 份，載明其分別向訴外人己○○承租系爭房屋196-
    12號及2 車位、196-11號及2 車位，租期均自91年3 月6 日
    起至92年3 月5 日止，每月租金分別為38,000元、35,000元
    （第20頁至第23頁），並於91年5 月20日簽具切結書，其中
    第5 條載明：「提供抵押之不動產，如已有租賃關係，於租
    賃期間屆滿或租賃契約終止後，非經貴行同意，決不擅自將
    其一部或全部續予出租或出借」（第24頁至第25頁）。
  (三)被告武田公司於本院93年度執字第20509 號執行事件93年11
    月16日查封時，另提出其與訴外人己○○於91年1 月10日簽
    訂、經台灣台中地方法院所屬民間公證人於93年1 月15日認
    證之房屋租賃契約2 份，載明其向訴外人己○○承租系爭房
    屋196-12號及2 車位、196-11號及2 車位，租期均自91年1
    月10日起至102 年1 月10日止，每月租金各2 萬元，故拍賣
    公告載明「拍定後不點交」（第28頁至第47頁）。
  (四)原告前訴請被告武田公司返還房屋，經本院以94年度重訴字
    第288 號受理在案，雙方於95年1 月10日以95年度移調字第
    1 號成立調解，內容如下：「一、原告願以新台幣（以下同
    ）1,272 萬元將如附表所示之不動產（其中1496建號含地下
    室4 層之編號796 、797 、798 、799 停車位）出售予第三
    人戊○○。二、原告與第三人戊○○應於95年1 月25日前簽
    訂不動產買賣契約書。三、原告其餘請求拋棄。四、訴訟費
    用各自負擔」（第61頁至第62頁）。
  (五)原告與訴外人戊○○於95年1 月25日並未以1,272 萬元之價
    格簽訂買賣契約，原告於95年1 月26日以台北光復郵局第
    693 號存證信函通知訴外人戊○○於文到15日內簽訂買賣契
    約書，逾期雙方自動解除買賣契約（第55 頁），復於95年2
    月7 日以台北光復郵局第23號存證信函催告訴外人戊○○、
    被告武田公司於文到7 日內簽訂買賣契約，逾期視為解除買
    賣之約定（第56頁），訴外人戊○○於95年2 月9 日收受存
    證信函後（第158 頁），於同年月11日以斗六西平路郵局第
    181 號存證信函催告原告於文到7 日內以1,100 萬元簽訂買
    賣契約（第79頁至第80頁）。
  (六)系爭房屋為被告武田公司、麗神公司、郡璽公司、德馨公司
    共同占有（第147頁）。
四、得心證之理由：
    基上兩造不爭執之事實，則本件兩造爭執要旨厥為：(一)本件
    關於被告武田公司部分，是否違反一事不再理原則？(二)原告
    與訴外人戊○○就系爭房屋是否另以1,100 萬元成立買賣契
    約？雙方之買賣契約或預約是否已合法解除？(三)被告占有系
    爭房屋是否有正當權源？原告得否請求返還房屋？(四)原告得
    否請求不當得利及共同侵權行為損害賠償？得請求之金額若
    干？茲分述如下：
  (一)本件關於被告武田公司部分，是否違反一事不再理原則？
    按「除別有規定外，確定之終局判決就經裁判之訴訟標的，
    有既判力。」「和解成立者，與確定判決有同一之效力。」
    「調解經當事人合意而成立；調解成立者，與訴訟上和解有
    同一之效力。」民事訴訟法第400 條第1 項、第380 條第1
    項、第416 條第1 項分別定有明文。又判決之既判力，係僅
    關於為確定判決之事實審言詞辯論終結時之狀態而生，故在
    確定判決事實審言詞辯論終結後所後生之事實，並不受其既
    判力之拘束（最高法院39年台上字第214 號判決要旨參照）
    。又前後二訴之訴訟標的是否相同，不應以原告主張之法條
    是否同一為唯一之判斷標準，應審究原告於前後訴主張之原
    因事實是否同一，換言之，當事人、訴訟標的及訴之聲明雖
    均相同，但起訴之原因事實不相同者，仍非同一事件。經查
    ，原告前於94年9 月19日遞狀訴請被告武田公司返還房屋，
    經本院以94年度重訴字第288 號受理在案（以下簡稱前案）
    ，兩造並於95年1 月10日以95年度移調字第1 號成立調解，
    內容略以：「一、原告願以新台幣（以下同）1,272 萬元將
    如附表所示之不動產（其中1496建號含地下室4 層之編號
    796 、797 、798 、799 停車位）出售予第三人戊○○。二
    、原告與第三人戊○○應於95年1 月25日前簽訂不動產買賣
    契約書。三、原告其餘請求拋棄」，此經本院依職權調取上
    開卷宗核閱無訛。惟原告於本件訴訟係主張被告武田公司未
    依上開調解內容履行，而於95年2 月7 日以存證信函通知解
    除契約，被告武田公司、訴外人戊○○於同年月9 日收受，
    此有存證信函（第56頁）、掛號郵件收件回執（第158 頁）
    在卷可稽，則前案之當事人、訴之聲明、訴訟標的雖與本件
    訴訟關於被告武田公司部分相同，然原告於本件主張被告無
    權占有、不當得利、共同侵權行為之事實，係前案調解成立
    後所生之解除契約新事實，兩者並非同一事件，依上開判例
    意旨，原告提起本件訴訟並不受前案既判力之拘束。
  (二)原告與訴外人戊○○就系爭房屋是否另以1,100 萬元成立買
    賣契約？雙方之買賣契約或預約是否已合法解除？
    按「契約當事人之一方遲延給付者，他方當事人得定相當期
    限催告其履行，如於期限內不履行時，得解除其契約。」民
    法第254 條定有明文。第按，契約有預約與本約之分，兩者
    異其性質及效力，預約權利人僅得請求對方履行訂立本約之
    義務，不得逕依預定之本約內容請求履行，又買賣預約，非
    不得就標的物及價金之範圍先為擬定，作為將來訂立本約之
    張本，但不能因此即認買賣本約業已成立（最高法院61年台
    上字第964 號判例要旨參照）。又當事人訂立之契約，究為
    本約或係預約，應就當事人之意思定之，當事人之意思不明
    或有爭執時，應通觀契約全體內容是否包含契約之要素，及
    得否依所訂之契約即可履行而無須另訂本約等情形決定之（
    最高法院85年度台上字第2396號判決要旨參照）。經查：(1)
    兩造於95年1 月10日以95年度移調字第1 號成立調解，約定
    原告願以1,272 萬元將系爭房屋售予訴外人戊○○，雙方並
    應於95年1 月25日前簽訂不動產買賣契約書等情，已如前述
    ，雙方就買賣標的物及價金等契約必要之點固已達成意思表
    示一致，惟買賣預約亦非不得就標的物及價金之範圍先為擬
    定，作為將來訂立本約之張本，但不能因此即認買賣本約業
    已成立，依本件調解文義解釋當事人真意，應認雙方於調解
    時係成立買賣預約，預定於95年1 月25日簽訂本約，倘一造
    違反預約義務，他造非不得請求履行訂立本約之義務，並得
    請求損害賠償或解除預約。(2)復查，兩造於95年1 月25日並
    未依預約內容簽訂不動產買賣契約書之事實，為兩造所不爭
    執，原告乃於95年1 月26日以台北光復郵局第693 號存證信
    函通知訴外人戊○○於文到15日內簽訂買賣契約書，逾期雙
    方自動解除買賣契約，復於95年2 月7 日以台北光復郵局第
    23號存證信函催告訴外人戊○○、被告武田公司於文到7 日
    內簽訂買賣契約，逾期視為解除買賣之約定，訴外人戊○○
    、被告武田公司於95年2 月9 日收受存證信函，惟未於期限
    內依預約內容簽訂本約等情，有存證信函暨掛號郵件收件回
    執在卷可稽（第55頁至第56頁、第158 頁），揆諸前揭說明
    ，原告與訴外人戊○○間就系爭房屋之買賣預約已於95年2
    月16日合法解除。(3)至被告辯稱其嗣於95年1 月25日委任訴
    外人顏清標助理張騰龍與原告協商，雙方同意改以1,100 元
    成交，原告並予訴外人戊○○2 日考慮時間，逾期未表反對
    即視為契約成立，其已於95年2 月11日以斗六西平路郵局第
    181 號存證信函催告原告於文到7 日內以1,100 萬元簽訂買
    賣契約云云，固據其提出存證信函影本為證（第79頁至第80
    頁），惟為原告所否認，而上開存證信函為訴外人戊○○片
    面製作，不得作為不利於原告之認定，此外，被告就雙方另
    行以1,100 萬元之價格成立預約或本約乙節，復未能舉證以
    實其說，則其此部分空言抗辯，即非可採。
  (三)被告占有系爭房屋是否有正當權源？原告得否請求返還房屋
    ？
    按「所有人對於無權占有或侵奪其所有物者，得請求返還之
    。」民法第767 條前段定有明文。經查：(1)原告與被告武田
    公司前於95年1 月10日以95年度移調字第1 號成立調解，原
    告就其餘請求拋棄，應認原告與訴外人戊○○就系爭房屋成
    立買賣預約時，原告已默許訴外人戊○○、被告武田公司及
    經其等同意之人占有使用系爭房屋，則被告武田公司、麗神
    公司、郡璽公司、德馨公司於上開預約解除前，即屬有正當
    權源共同占有系爭房屋。又系爭房屋之買賣預約於95年2 月
    16日經合法解除之事實，業經認定如前，自斯時起，被告即
    不得再以上開預約作為繼續共同占有系爭房屋之依據。(2)被
    告雖辯稱其自91年1 月10日向訴外人己○○於承租系爭房屋
    ，租期至102 年1 月10日屆至，依買賣不破租賃原則，得以
    該租賃契約對抗原告云云。惟查，訴外人己○○前於91年5
    月17日曾提出其與被告武田公司、麗神公司分別於91年3 月
    6 日簽訂之第1 份租約予訴外人華南銀行，租賃契約租期自
    91年3 月6 日起至92年3 月5 日止，每月租金分別為38,000
    元、35,000元，核與被告武田公司於本院93年度執字第2050
    9 號執行事件93年11月16日查封時提出其與訴外人己○○於
    91年1 月10日簽訂第2 份租約所載租期自91年1 月10日起至
    102 年1 月10日止、每月租金各2 萬元等情互相矛盾，此有
    房屋租賃契約各2 份在卷可稽（第20頁至第23頁、第28頁至
    第47頁），足見其中1 份租約為雙方通謀虛偽所簽訂，被告
    不否認上開租約形式上之真正，惟對於何者實質上為真始終
    未表示意見。又上開第2 份租約雖經台灣台中地方法院所屬
    民間公證人認證，惟認證日期為93年1 月15日，距租約所載
    之簽約日期已逾2 年，而參酌訴外人華南銀行於92年11月25
    日對訴外人己○○取得本院92年度拍字第1496號裁定准予拍
    賣系爭房屋，本院93年度執字第20509 號執行事件於93年11
    月12日收案，此經本院依職權調取上開卷宗核閱無訛，依時
    間點觀之，該第2 份租約顯係於系爭房屋將受強制執行之際
    始製作並執以認證，應認訴外人己○○前於91年5 月17日向
    訴外人華南銀行提出之第1 份租約較堪採信，則第2 份租約
    經認證而受推定真正之效力業經推翻。此外，被告復未能提
    出其他證據證明其占有系爭房屋具有正當權源，則原告請求
    被告共同返還系爭房屋，即屬有據。
  (四)原告得否請求不當得利及共同侵權行為損害賠償？得請求之
    金額若干？
    次按，「無法律上之原因而受利益，致他人受損害者，應返
    還其利益。」「數人共同不法侵害他人之權利者，連帶負損
    害賠償責任」，民法第179 條、第185 條前段分別定有明文
    。又「無權占有他人土地，可能獲得相當於租金之利益為社
    會通常之觀念」（最高法院61年台上字第1695號判例參照）
    ，且無權占有人同時侵害房屋所有人之所有權，構成侵權行
    為，所有人非不得對於侵權行為人得請求賠償相當於租金之
    損害（最高法院67年度台上字第3622號判例意旨參照）。查
    原告與訴外人戊○○間之預約與95年2 月16日合法解除，已
    如前述，自斯時起，被告武田公司、麗神公司、郡璽公司、
    德馨公司對系爭房屋已無占有使用權源，其繼續占有使用系
    爭房屋，即屬無權占有，依社會通念，可消極減免其應支付
    使用房屋之代價，而受有利益，致原告受有損害，原告自得
    請求被告連帶賠償其損害。第按，城市地方房屋之租金，以
    不超過土地及其建築物申報總價10% ，土地法第97條第1 項
    固有明文規定，該條之立法意旨為「城巿房屋供不應求，為
    防止房屋所有權人乘機哄抬租金，造成居住問題，特設本條
    限制房屋租金之最高額，超出部分得由政府強制減定之，以
    保護承租人。」是土地法第97條限制房屋租金之立法政策係
    基於居住乃人民生存之基本條件，為生存權之內涵，現代福
    利國家應滿足人民居住之需求，而立法當時之我國經濟環境
    ，城巿房屋供不應求，為保護經濟上弱者之承租人，使其能
    取得適當之居住空間，以避免造成居住問題，則該條之規定
    ，應僅限於城巿地方供住宅使用之房屋，始有其適用。至營
    業用房屋，承租人用以營業獲取利潤，並非供居住安身，即
    與人民安居之基本需求及生存權之保障無涉，自無立法介入
    加以限制之必要，且營業用房屋之承租人原非經濟上之弱者
    ，又可獲取相當之利潤，更無立法限制租金額之必要。況租
    屋營業，租金之支出，原屬營業成本之一部，倘立法限制租
    金額，營業利潤並未相對受限，任其享有鉅額利潤，要非立
    法之原意；復就土地法第3 章房屋及基地之立法結構觀之，
    土地法第94條第1 項、第96條規定所稱之房屋類皆指住宅而
    言；再我國經濟現屬已開發國家，房屋之供需與往昔不同，
    營業用房屋租金之多寡，自應本諸契約自由之原則，回歸巿
    場機制，方能促進都巿之更新與繁榮。故土地法第97條所指
    房屋，應解為不包括供營業使用之房屋，以兼顧租賃雙方之
    利益，契合本條之立法本旨（最高法院92年度台簡上字第20
    號判決要旨參照）。查系爭房屋坐落於台北縣汐止市○○路
    ，原告於特別減價拍賣程序時以945 萬元得標，取得價格較
    市價為低，此有台灣金融資產服務股份有限公司通知（第50
    頁）、不動產權利移轉證書（第53頁）足考，比較其於前案
    調解成立預約之價格為1,272 萬元，綜合斟酌系爭房屋所在
    位置、被告使用系爭房屋作為公司營業處所等情，倘以低於
    市價之房屋價格945 萬元為基準，以年息10% 計算相當得租
    金之不當得利損害金為78,750元（計算式：9,450,000x10%/
    12=78,750） ，再參酌訴外人己○○前與被告武田公司、麗
    神公司分別於91年3 月6 日簽訂之第1 份租約每月租金分別
    為38,000元、35,000元，合計73,000元，則原告請求被告連
    帶賠償相當於不當得利損害金定為每月73,000元，尚稱妥適
    。
五、綜上，被告無法律上原因共同占有系爭房屋，既經認定，已
    如前述，則原告依所有物返還請求權、不當得利、共同侵權
    行為之法律關係，訴請被告共同返還系爭房屋，並自解除契
    約翌日即95年2 月17日起至返還上開房屋之日止，按月連帶
    給付73,000元，為有理由，應予准許。逾上開範圍之請求為
    無理由，應予駁回。
六、兩造陳明願供擔保，聲請宣告假執行或免為假執行，經核原
    告勝訴部分，合於法律規定，爰分別酌定相當之擔保金額宣
    告之。至原告其餘假執行之聲請，因訴之駁回而失所依據，
    不予准許。
七、本件判決基礎俱已臻明確，兩造其餘攻防方法及訴訟資料經
    本院審酌後，核與判決不生影響，無逐一論駁之必要，併此
    敘明。
八、據上論結，本件原告之訴為一部有理由、一部無理由，依民
    事訴訟法第385 條第1 項前段、第79條但書、第390 條第2
    項、第392 條第2 項，判決如主文。
中    華    民    國    95    年    9     月    20    日
                  民事第二庭  法  官  陳玉曆
以上正本證明與原本無異。
如對本判決上訴須於判決送達後20日內向本院提出上訴狀。
中    華    民    國    95    年    9     月    22    日
                              書記官  蔡雨呈


司法院資訊處製作；財團法人民間司法改革基金會備份。
